Minutes et répertoires du notaire Dominique CRESTIENNOT, 23 mars 1729 - 1er juillet 1748 (étude XXXIII)
Archives nationales
- Minutes de Dominique CRESTIENNOT, janvier 1729 - décembre 1748; MC/ET/XXXIII/462 - MC/ET/XXXIII/503
  - Minutes. 1738, juillet - 1738, décembre, juillet 1738 - décembre 1738; MC/ET/XXXIII/481
    - Mondon (François), maître menuisier, rue du Faubourg Saint-Antoine § Ratification; apprentissage, 24 juillet 1738; MC/ET/XXXIII/481
      ratification; contrat d'apprentissage; Mondon, François
    - Le Roux (Jean Baptiste) Graveur sur Bois rue du Temple § Mariage de, 18 août 1738; MC/ET/XXXIII/481
      contrat de mariage; Le Roux, Jean Baptiste
    - Loir (Nicolas Augustin) potier d'étain à Versailles § Mariage de, 18 août 1738; MC/ET/XXXIII/481
      contrat de mariage; Loir, Nicolas Augustin
    - Sculpteur LEROUX (Jean) § Contrat d'apprentissage pour cinq ans entre Jean Leroux, sculpteur et Marie Madeleine Laferté veuve du doreur Michel Leferté au profit de son fils, Pierre Francois Michel, âgé de 16 ans, moyennant la sentime de 150 livres, 5 septembre 1738; MC/ET/XXXIII/481
      contrat d'apprentissage; Leroux, Jean
    - Marché et convention pour la construction d'une orangerie et d'un réservoir, rue du Bac, dans une maison louée à messieurs Janssens par l'Hôpital des Incurables., 8 octobre 1738 - 10 octobre 1738; MC/ET/XXXIII/481
      Plans joints.
      marché; convention; Bac (rue du); Janssens (M.)
    - Bail contenant devis pour la construction d'un bâtiment rue de la Carrosserie, 26 décembre 1738; MC/ET/XXXIII/481
      bail; Carrosserie (rue de la)
  - Minutes. 1739, janvier - 1739, mai, janvier 1739 - mai 1739; MC/ET/XXXIII/482
    - FONDEUR CIZELEUR (apprentissage de) § mise en - de DUMONT (Antoine François) âgé de 15 ans pour 5 ans chez FUZILIER (Jean Baptiste) moyennant 150 livres, 4 février 1734; MC/ET/XXXIII/482
    - FUZILIER (Jean Baptiste) Maître fondeur cizeleur Rue Traversière § Mise en apprentissage -, 4 février 1739; MC/ET/XXXIII/482
      contrat d'apprentissage; Fuzilier, Jean Baptiste
    - BOURDET (Barthélémy) Maître maçon Rue des quatre fils § Constitution .., 4 février 1739; MC/ET/XXXIII/482
      constitution de rente; Bourdet, Barthélémy
    - BETOU (Silvain) Maçon faubourg de la Conférence § Vente de maison -, 6 février 1739; MC/ET/XXXIII/482
      acte de vente; Betou, Silvain
    - VAUCHER (Claude) Maître tapissier Rue Neuve Saint-Merry § Donation -, 25 février 1739; MC/ET/XXXIII/482
      donation; Vaucher, Claude
    - BLANCHARD (Jean) Lapidaire Rue Phélipeaux § Quittance, 17 mars 1739; MC/ET/XXXIII/482
      quittance; Blanchard, Jean
    - DANIEL (Pierre Pasquier) Entrepreneur de bâtiments Rue N. D. de Nazareth § Compte et obligation .., 11 avril 1739; MC/ET/XXXIII/482
      obligation; Daniel, Pierre Pasquier
    - BREGET (Etienne) Maître maçon Rue de Bourbon § Obligation .., 21 avril 1739; MC/ET/XXXIII/482
      obligation; Breget, Etienne
    - BROCHOIS (Charles) maître Serrurier Rue du Bac § Bail à loyer -, 24 avril 1739; MC/ET/XXXIII/482
    - CARON (Pierre Simon) maître doreur Rue de la Verrerie § Obligation .., 26 avril 1739; MC/ET/XXXIII/482
      obligation; Caron, Pierre Simon
    - FAUQUE (Nicolas) Serrurier Grde rue de Charonne § Mariage .., 26 avril 1739; MC/ET/XXXIII/482
      contrat de mariage; Fauque, Nicolas
    - CARON (Etienne) Maître fondeur Rue Guérin Boisseau § obligation .., 26 avril 1739; MC/ET/XXXIII/482
      obligation; Caron, Etienne
    - MENUISIER (apprentissage de) Ebéniste § Mise en .. de FILLEUL (Pierre Auché) âgé de 15 ans chez DERMUNTE (Gérard) que le nourri, logé, chauffe, éclaire moyennant 150 livres, 25 mai 1739; MC/ET/XXXIII/482
    - VERMONTE (Gérard) Maître menuisier - Ebéniste Rue des Saints Pères § Mise en apprentissage chez .., 25 mai 1739; MC/ET/XXXIII/482
      contrat d'apprentissage; Vermonte, Gérard
    - Notoriété concernant Louis Herpin, sculpteur du roi en l'Académie Sain-Luc, rue Forest., 9 juin 1739; MC/ET/XXXIII/482
      notoriété; Forest (rue); Herpin, Louis; sculpteur
  - Minutes. 1739, juin - 1739, décembre, juin 1739 - décembre 1739; MC/ET/XXXIII/483
    - Stouf (Luc), maître menuisier, rue du Bac § Vente de Terre., 2 juin 1739; MC/ET/XXXIII/483
      acte de vente; Stouf, Luc
    - Vincelot (René), menuisier § Mise en apprentissage chez la femme de .., 8 juin 1739; MC/ET/XXXIII/483
      contrat d'apprentissage; Vincelot, René
    - DU FRUIT (Nicolas) Maître joaillier Rue Galande § Transaction .., 13 juin 1739; MC/ET/XXXIII/483
      accord; Du Fruit, Nicolas
    - Guesnot (Jacques), orfèvre, Saint-Denis § Transaction .., 13 juin 1739; MC/ET/XXXIII/483
      accord; Guesnot, Jacques
    - CHEVALIER (Jean François) Maître menuisier ébéniste. Grde rue du faubourg Saint-Antoine § Mariage de .., 24 juin 1739; MC/ET/XXXIII/483
      contrat de mariage; Chevalier, Jean François
    - LECLUSE (Pierre) Maître maçon § Quittance .., 13 juillet 1739; MC/ET/XXXIII/483
      quittance; Lécluse, Pierre
    - MOURET (Louis) Architecte Rue de la Mortellerie § Compte et obligation .., 17 juillet 1739; MC/ET/XXXIII/483
      obligation; Mouret, Louis
    - MOURET (Pierre) Maître maçon Rue de la Mortellerie § Compte et obligation .., 17 juillet 1739; MC/ET/XXXIII/483
      obligation; Mouret, Pierre
    - ARNOULT (Thomas) Architecte entrepreneur de bâtiments Rue des Tournelles § Vente d'une maison par .., 4 août 1739; MC/ET/XXXIII/483
      acte de vente; Arnoult, Thomas
    - Bail concernant Pierre Royer, maître peintre de l'Académie Saint-Luc, rue du Sépulcre., 11 août 1739; MC/ET/XXXIII/483
      bail; Saint-Sépulcre (rue du); Royer, Pierre; peintre
    - Vente de maison concernant Jacques-Richard Cochois, architecte expert, bourgeois de Paris., 1er septembre 1739; MC/ET/XXXIII/483
      acte de vente; Cochois, Jacques Richard (....-1761); architecte
    - BRETON (Antoine) Maçon Rue Tevenot § mise en apprentissage de la fille de .., 27 octobre 1739; MC/ET/XXXIII/483
      contrat d'apprentissage; Breton, Antoine
    - Hebert (Claude), orfèvre, rue Saint-Anne. § Mariage de .., 9 décembre 1739; MC/ET/XXXIII/483
      contrat de mariage; Hebert, Claude
  - Minutes. 1740, janvier - 1740, avril, janvier 1740 - avril 1740; MC/ET/XXXIII/484
    - Guyot (Sébastien) maître serrurier Cimetière Saint Jean § bail à .., 19 janvier 1740; MC/ET/XXXIII/484
      bail; Guyot, Sébastien
    - Morlot (Michel) marchand tapissier rue Sainte Croix de la Bretonnerie § quittance et délégation, 26 janvier 1740; MC/ET/XXXIII/484
      quittance; Morlot, Michel
    - tapissier (apprentissage) § Contrat pour 6 ans entre Pierre La Cuisse, Valet de chambre, et François Nouzou, maître et marchand tapissier, au profit de Jean Jacques La Cuisse, âgé de 12 ans, fils des Pierre. Logé, nourri et blanchi par son maître. Moyennant 200 livres dont 120 l. payables par Hôtel-Dieu., 1er février 1740; MC/ET/XXXIII/484
    - Nouzon (François) maître et marchand tapissier rue de Fourcy § apprentissage, 1er février 1740; MC/ET/XXXIII/484
      contrat d'apprentissage; Nouzon, François
    - Boullot (Jean) maître maçon rue du Temple § quittance, 23 février 1740; MC/ET/XXXIII/484
      quittance; Boullot, Jean
    - Huyot (Nicolas) Maître menuisier; rue Charlot § quittance, 23 février 1740; MC/ET/XXXIII/484
      quittance; Huyot, Nicolas
    - Vallet (Nicolas) maître serrurier quai des Ormes § quittances, 23 février 1740; MC/ET/XXXIII/484
      quittance; Vallet, Nicolas
    - Hôtel-Dieu de Paris Etat des maisons et bâtiments de l'Hôtel-Dieu de Paris (pièce annexe) avec les noms de locataires § Marché de couverture, 4 mars 1740; MC/ET/XXXIII/484
      marché
    - Genoux (Jean) maître menuisier rue des Fossés Saint Victor § transport de rente, 6 mars 1740; MC/ET/XXXIII/484
      transport de droits; Genoux, Jean
    - Incurables (Hôpital des) § Etat des maisons appartenant à l'Hôpital des Incurables avec les noms de locataires (pièce annexe); Marché de couvertures, 29 avril 1740; MC/ET/XXXIII/484
      marché; Incuralbes, Hôpital des
  - Minutes. 1740, mai - 1740, juillet, mai 1740 - juillet 1740; MC/ET/XXXIII/485
    - Herbet (Nicolas) maître maçon rue de la Huchette § Compte avec les Incurables, 10 mai 1740; MC/ET/XXXIII/485
      Herbet, Nicolas
    - Contrat de mariage de Nicolas-Joseph Maria, maître sculpteur (directeur de l'Académie Saint-Luc en 1703), rue du Roi-Doré, au Marais., 15 mai 1740; MC/ET/XXXIII/485
      contrat de mariage; Marais (quartier); Roi-Doré (rue du); Maria, Nicolas Joseph; sculpteur
    - Godet (Jean François) Maître fondeur; rue Guérin Boisseau § bail à .., 17 mai 1740; MC/ET/XXXIII/485
      bail; Godet, Jean François
    - Curot (Martin) ébéniste grande rue du fg. Saint-Antoine § Inventaire après décès de la femme de .., 21 mai 1740; MC/ET/XXXIII/485
      inventaire; Curot, Martin
    - Leger (Charles) entrepreneur de bâtiments rue du Temple en qualité de tuteur § Inventaire, 23 mai 1740; MC/ET/XXXIII/485
      inventaire; Leger, Charles
    - Devis et marché pour la construction d'un corps de logis dans une ferme de Compans (Seine-et-Marne), par Antoine Rishecq, maître maçon, entrepreneur de bâtiments, pour l'Hôtel-Dieu., 31 mai 1740; MC/ET/XXXIII/485
      Elévation, coupe etc...
      devis; marché; Compans (Seine-et-Marne); Rishecq, Antoine; chef d'entreprise; maçon
    - Risbecq (Antoine) maçon, entrepreneur de bâtiments à Moussy le Vieux § Devis et marché, 31 mai 1740; MC/ET/XXXIII/485
      devis; marché; Risbecq, Antoine
    - Rabot (Jacques) maître serrurier rue Mazarine § transport, 30 juin 1740; MC/ET/XXXIII/485
      Rabot, Jacques
    - Rebillié (Nicolas) Sculpteur du roi [de l'académie de S/t/. Luc] rue Saint Honoré. § transport de droits successifs, 18 juillet 1740; MC/ET/XXXIII/485
      transport de droits; Rebillié, Nicolas
    - Notoriétés aux dires de Nicolas de Largillière, peintre ordinaire du roi, directeur de l'Académie royale de peinture et sculpture, rue Geoffroy-Langevin., 26 juillet 1740; MC/ET/XXXIII/485
      notoriété; Geoffroy-l'Angevin (rue); Largillière, Nicolas de (1656-1746); directeur d'établissement d'enseignement; administrateur; peintre
    - Curot (Martin) ébéniste grande rue du fg. Saint Antoine § Mariage de .., 27 juillet 1740; MC/ET/XXXIII/485
      contrat de mariage; Curot, Martin
  - Minutes. 1740, août - 1740, décembre, août 1740 - décembre 1740; MC/ET/XXXIII/486
    - Curot (Martin) marchand ébéniste grande rue du fg. Saint Antoine § Approbation et ratification, 6 août 1740; MC/ET/XXXIII/486
      Curot, Martin
    - Contrat de mise en apprentissage pour 5 ans, entre Guillaume Delamarre, chanoine, et Louis Huet, maître sculpteur, au profit de Gabriel Jouet, âgé de 19 ans, pauvre enfant sorti de l'Hôtel-Dieu, auquel est échu bon billet, logé, nourri et blanchi par son maître, moyennant 150 livres payables par l'Hôtel-Dieu., 12 août 1740; MC/ET/XXXIII/486
      contrat d'apprentissage; Delamarre, Guillaume; Huet, Louis; Jouet, Gabriel; chanoine; sculpteur
    - Fillouel (Pierre) Graveur rue du Four § transport de bail, 19 août 1740; MC/ET/XXXIII/486
      bail; Fillouel, Pierre
    - Tripart (Jean-Baptiste), marchand orfèvre, quai des Orfèvres § Quittance, 20 août 1740; MC/ET/XXXIII/486
      quittance; Tripart, Jean-Baptiste
    - Bourgeois (Louis Denis) expert entrepreneur de bâtiments Cul de Sac rue du Châtelet § bail à .., 20 décembre 1740; MC/ET/XXXIII/486
      bail; Bourgeois, Louis Denis
    - Girault (Louis) maître menuisier rue des Cordeliers § bail à .., 30 décembre 1740; MC/ET/XXXIII/486
      bail; Girault, Louis
  - Minutes. 1741, janvier - 1741, juin, janvier 1741 - juin 1741; MC/ET/XXXIII/487
    - Pouvoir concernant Jacques Le Pas Dubuisson, architecte et entrepreneur de bâtiments, rue Saint-Victor., 17 janvier 1741; MC/ET/XXXIII/487
      procuration; Saint-Victor (rue); Le Pas du Buisson, Jacques; architecte; chef d'entreprise
    - Bourgeois (Louis Denis) Juré expert entrepreneur de bâtiments rue Saint André de Arts § pouvoir, 17 janvier 1741; MC/ET/XXXIII/487
      Bourgeois, Louis Denis
    - Ordre de distribution des effets et deniers de la succession de Gabriel Lefebvre, notaire au Châtelet, provenant du prix de la vente de ses offices et pratiques de notaire que de celle de ses meubles et vaisselle d'argent et du recouvrement des dettes., 18 mai 1741; MC/ET/XXXIII/487
      Notaires des XVIe-XVIIIe siècles (4153 actes), par Claire Béchu, Catherine Grodecki, Marie-Antoinette Fleury, Madeleine Jurgens, Marie-Françoise Limon-Bonnet, Pierre-Yves Louis, Xenia Pamfilova, Isabelle Pebay, v. 1950, 1986-1994 (fichier papier entièrement dématérialisé; voir contexte dans le Plan d’orientation général - Notaires de Paris, guides thématiques du Minutier).
      Lefebvre, Gabriel; notaire
    - Chauveau (sieur) expert juré § mention d'un procès-verbal de visite pour les réparations urgentes; Devis et marché, 19 mai 1741; MC/ET/XXXIII/487
      devis; marché; Chauveau, M.
    - Caillaux (Guillaume) maître maçon, entrepreneur de bâtiments rue Saint Louis § Devis et marché (réparations urgentes), 19 mai 1741; MC/ET/XXXIII/487
      devis; marché; Caillaux, Guillaume
    - Hudie (Charles François), maître peintre et doreur, rue de la Mortellerie § transport, 17 juin 1741; MC/ET/XXXIII/487
      Hudie, Charles François
  - Minutes. 1741, juillet - 1741, décembre, juillet 1741 - décembre 1741; MC/ET/XXXIII/488
    - Devis et marché des ouvrages de maçonnerie, charpenterie etc... pour la reconstruction d'un bâtiment sis rue de la Vieille-Draperie, que Nicolas Boivin veut faire suivant plans et élévation etc..., 6 juillet 1741; MC/ET/XXXIII/488
      Avec plans mais sans élévation.
      devis; marché; Vieille-Draperie (rue de la); Boivin, Nicolas
    - Vatier (Charles), maître peintre, rue de Verneuil § Devis et marché (Impression), 6 juillet 1741; MC/ET/XXXIII/488
      devis; marché; Vatier, Charles
    - Cordonnier (Denis) maître serrurier rue de Verneuil § Devis et marché, 6 juillet 1741; MC/ET/XXXIII/488
      devis; marché; Cordonnier, Denis
    - Dulin (Jean Baptiste) maître menuisier grande rue du Bac § Devis et marché, 6 juillet 1741; MC/ET/XXXIII/488
      devis; marché; Dulin, Jean Baptiste
    - Mencier (Pierre Denis) maître maçon, entrepreneur de bâtiments rue du Bac § Devis et marché, 6 juillet 1741; MC/ET/XXXIII/488
      devis; marché; Mencier, Pierre Denis
    - Delaitre (Gabriel) maître fondeur rue d'Enfer § apprentissage, 20 juillet 1741; MC/ET/XXXIII/488
      contrat d'apprentissage; Delaitre, Gabriel
    - Transport concernant Antoine-Victor Boutheroue Desmarais, dessinateur des bâtiments du roi, rue Saint-Honoré., 1er août 1741; MC/ET/XXXIII/488
      cession; Saint-Honoré (rue); Boutheroue-Desmarais, Antoine Victor; dessinateur
    - tapissier (apprentissage) § Contrat pour 6 ans entre Claude Caperet, marchand mercier, et Jean Claude Cauvelie, maître et marchand tapissier, au profit de Pierre Caperet, âgé de 16 ans, fils de Claude, logé, nourri et blanchi pour le gros linge seulement par son maître, Moyennant la somme de 450 livres, 1er août 1741; MC/ET/XXXIII/488
    - Cauvelle (Jean Claude) maître et marchand tapissier rue Sainte Avoie § apprentissage, 1er août 1741; MC/ET/XXXIII/488
      contrat d'apprentissage; Cauvelle, Jean Claude
    - Stouf (Luc), maître menuisier, rue du Bac § Apprentissage, 19 août 1741; MC/ET/XXXIII/488
      contrat d'apprentissage; Stouf, Luc
    - Menuisier (apprentissage) § Contrat pour 6 ans entre l'Hôpital général et celui de la Pitié et Michel François Tassilly, maître menuisier, au profit de Jean Malhet, âgé de 14 ans, pauvre orphelin sorti de la Pitié, auquel est échu au bon billet. Logé, nourri, blanchi et entretenu par son maître, moyennant 150 livres., 23 août 1741; MC/ET/XXXIII/488
      contrat d'apprentissage; Tassilly, Michel François; Malhet, Jean
    - Tassilly (Michel François), maître menuisier, rue de Cléry § Apprentissage, 23 août 1741; MC/ET/XXXIII/488
      contrat d'apprentissage; Tassilly, Michel François
    - Maupin (Nicolas), maître menuisier, rue des Vieilles Haudriettes § Apprentissage, 24 août 1741; MC/ET/XXXIII/488
      contrat d'apprentissage; Maupin, Nicolas
    - Menuisier (apprentissage) § Contrat pour 6 ans entre Etienne Dasto, boulanger, et Nicolas Maupin, maître menuisier, au profit d'Etienne Dasto, fils du défunt Pierre, pauvre orphelin sorti de l'Hôpital des Enfants Rouges, auquel est échu un bon billet. Logé, nourri, blanchi et entretenue par son maître, moyennant 150 livres, payables par l'Hôtel-Dieu., 24 août 1741; MC/ET/XXXIII/488
      contrat d'apprentissage; Dasto, Etienne; Maupin, Nicolas; Dasto, Etienne; Dasto, Pierre
    - Lemerey (Robert) maître brodeur Cul de Sac Saint Laurent § Compte et obligation, 5 septembre 1741; MC/ET/XXXIII/488
      obligation; Lemerey, Robert
    - Contrat de mise en apprentissage pour 5 ans, entre les directeurs de l'Hopital Général et celui du Saint-Esprit, et Lazare Dusart, maître sculpteur, au profit d'André Giroux, âgé de 15 ans, pauvre orphelin auquel est échu le bon billet, logé, nourri, blanchi et entretenu par son maître, moyennant 150 livres., 7 septembre 1741; MC/ET/XXXIII/488
      contrat d'apprentissage; Dusart, Lazare; Giroux, André; administrateur; sculpteur
    - Dusart (Lazare) maître sculpteur rue Meslay § apprentissage, 7 septembre 1741; MC/ET/XXXIII/488
      contrat d'apprentissage; Dusart, Lazare
    - Mabille (Antoine) maître et marchand tapissier rue du Bac § Constitution, 13 septembre 1741; MC/ET/XXXIII/488
      constitution de rente; Mabille, Antoine
    - Hudié (Charles François), maître peintre et doreur, rue de la Mortellerie § Mainlevée, 3 octobre 1741; MC/ET/XXXIII/488
      Hudié, Charles François
    - Fonvielle (Pierre) maître menuisier des bâtiments du roi § Délivrance de legs et quittance de la veuve de .., 27 octobre 1741; MC/ET/XXXIII/488
      quittance; Fonvielle, Pierre
    - Gillier (Pierre) menuisier; Enclos de l'Hôtel-Dieu § transport de droits successifs, 6 novembre 1741; MC/ET/XXXIII/488
      transport de droits; Gillier, Pierre
    - Lelievre (Guillaume) marchand tapissier esprisons du Grand Châtelet § quittance et mainlevée, 23 novembre 1741; MC/ET/XXXIII/488
      quittance; Lelievre, Guillaume
    - Gillier (Pierre) menuisier; Enclos de l'Hôtel-Dieu § Mariage de .., 26 novembre 1741; MC/ET/XXXIII/488
      contrat de mariage; Gillier, Pierre
  - Minutes. 1742, janvier - 1742, juin, janvier 1742 - juin 1742; MC/ET/XXXIII/489
    - Cailloux (Guillaume) maître maçon, entrepreneur de bâtiments rue Saint Louis § Devis et marché (réparations urgentes), 8 décembre 1741; MC/ET/XXXIII/489
      devis; marché; Cailloux, Guillaume
    - Curot (Martin) ébénistes rue Saint Sébastien § Convention et délaissement, 28 février 1742; MC/ET/XXXIII/489
    - Courrege (Jean Baptiste) maître tapissier place aux Veaux § renonciation, 7 mars 1742; MC/ET/XXXIII/489
      Courrege, Jean Baptiste
    - Raison (Pierre) maître serrurier rue Mazarine § Notoriété aux dires de .., 16 mars 1742; MC/ET/XXXIII/489
      Raison, Pierre
    - Vincent (Louis François), menuisier à Gife § Transport de rente, 27 mars 1742; MC/ET/XXXIII/489
      transport de droits; Vincent, Louis François
    - Pantaleon (Pierre) maître ciseleur rue de Buci § Transport de droits successifs, 12 avril 1742; MC/ET/XXXIII/489
      transport de droits; Pantaleon, Pierre
    - Compte et décharge concernant Louis-Jacques Herpin, maître sculpteur, rue Forest., 10 mai 1742; MC/ET/XXXIII/489
      compte; décharge; Forest (rue); Herpin, Louis Jacques; sculpteur
    - Adhenet (Thomas) architecte; rue du Bac § Compte et de charge, 10 mai 1742; MC/ET/XXXIII/489
      Adhenet, Thomas
    - Ambrouck (François) maître ciseleur rue Frepillon § Inventaire après décès de la femme de .., 23 juin 1742; MC/ET/XXXIII/489
      inventaire; Ambrouck, François
  - Minutes. 1742, juillet - 1742, décembre, juillet 1742 - décembre 1742; MC/ET/XXXIII/490
    - ALARD (Nicolas) Maître peintre doreur Rue des Cordeliers § Inventaire après décès de NIVIERE (Jean), 2 juillet 1742; MC/ET/XXXIII/490
      inventaire; Alard, Nicolas
    - MARTEL (François) Maître maçon entrepreneur de bâtiments Rue Quincampoix § quittance .., 23 juillet 1742; MC/ET/XXXIII/490
      quittance; Martel, François
    - COUTEUX (Jean François) Maître fondeur Rue Maubuée § Bail à loyer .., 9 août 1742; MC/ET/XXXIII/490
      bail; Couteux, Jean François
    - Contrat de mise en apprentissage pour 3 ans, de Pierre Lemoyne, âgé de 15 ans, chez Charles Lemoyne, maçon, entrepreneur de bâtiments., 20 août 1742; MC/ET/XXXIII/490
      contrat d'apprentissage; Lemoyne, Charles; Lemoyne, Pierre; chef d'entreprise; maçon
    - LEMOYNE (Charles) Maître maçon entrepreneur de bâtiment Rue neuve Saint-Merry § Mise en apprentissage chez .., 20 août 1742; MC/ET/XXXIII/490
      contrat d'apprentissage; Lemoyne, Charles
    - DESGODETS (Claude, Joseph) Ebéniste grde rue du faubourg Saint-Antoine. § Inventaire après décès de la femme de .., 29 août 1742; MC/ET/XXXIII/490
      inventaire; Desgodets, Claude, Joseph
    - Bourlot (Eustache), maître peintre, rue du Cherche Midi § Quittance .., 22 septembre 1742; MC/ET/XXXIII/490
      quittance; Bourlot, Eustache
  - Minutes. 1743, janvier - 1743, juin, janvier 1743 - juin 1743; MC/ET/XXXIII/491
    - Blancpied (Henri) maître et marchand éventailliste rue Bourg l'Abbé § désistement, 14 février 1743; MC/ET/XXXIII/491
      Blancpied, Henri
    - Quittance concernant Guillaume Varenne, entrepreneur de bâtiments, rue des Tournelles., 19 février 1743; MC/ET/XXXIII/491
      quittance; Tournelles (rue des); Varenne, Guillaume; chef d'entreprise
    - Quittance concernant Claude Varenne architecte juré expert à Paris., 19 février 1743; MC/ET/XXXIII/491
      quittance; Varenne, Claude; architecte
    - Quittance concernant Louis-Denis Bourgeois, architecte juré expert à Paris., 19 février 1743; MC/ET/XXXIII/491
      quittance; Bourgeois, Louis Denis; architecte
    - Vaucher (Etienne Marie) maître et marchand tapissier rue de la Verrerie § Vente de meubles, 25 mars 1743; MC/ET/XXXIII/491
      acte de vente; Vaucher, Etienne Marie
    - Juillet (Antoine) maître tapissier à Paris § Testament de la veuve de .., 13 mai 1743; MC/ET/XXXIII/491
      testament; Juillet, Antoine
    - Perrard (Nicolas Antoine) maître maçon, entrepreneur de bâtiments rue des Moulins § transaction (réparations), 19 mai 1743; MC/ET/XXXIII/491
      accord; Perrard, Nicolas Antoine
    - Mouret (Louis) Architecte rue de la Mortellerie § désistement du bail, 28 mai 1743; MC/ET/XXXIII/491
      bail; Mouret, Louis
    - Fromageau (Jacques André) maître menuisier et controlleur des fortifications; rue Saint Honoré § Délégation, 18 mars 1753; MC/ET/XXXIII/491
      Fromageau, Jacques André
  - Minutes. 1743, juillet - 1743, décembre, juillet 1743 - décembre 1743; MC/ET/XXXIII/492
    - GOUPY (Jean Baptiste) maître maçon entrepreneur de bâtiments Rue Saint-Denis § Devis et Marché des ouvrages de .. à faire dans une maison rue de Gaillon .., 10 octobre 1742; MC/ET/XXXIII/492
      devis; marché; Goupy, Jean Baptiste
    - Caumartin (Pierre Jean Henri), maître orfèvre, rue de la Montagne Sainte-Geneviève § Quittance .., 10 octobre 1742; MC/ET/XXXIII/492
      quittance; Caumartin, Pierre Jean Henri
    - DESGODETS (Claude Joseph) Ebéniste grde rue faubourg Saint-Antoine § Mariage de .., 28 octobre 1742; MC/ET/XXXIII/492
      contrat de mariage; Desgodets, Claude Joseph
    - CAUVELLE (Jean Claude) Maître tapissier Rue Saint-Avoye § Mise en apprentissage chez la femme de .., 4 juillet 1743; MC/ET/XXXIII/492
    - CAUVELLE (Jean Claude) Maître tapissier Rue Saint-Avoye § Transport de brevet d'apprentissage par la femme de .., 16 juillet 1743; MC/ET/XXXIII/492
    - HOGU (Toussaint) Maître menuisier cloître Sainte-Opportune. § Bail à loyer .., 2 août 1743; MC/ET/XXXIII/492
      bail; Hogu, Toussaint